Inventaris van het archief van het Nederlandse Gezantschap, later ambassade in Zuid-Afrika (Pretoria), (1910) 1930-1954 (1955) en Consulaat in Pretoria (Zuid-Afrika), 1941-1946
Nationaal Archief, Den Haag
- INVENTARIS ARCHIEF VAN HET GEZANTSCHAP/DE AMBASSADE TE PRETORIA, I.
  - DIPLOMATIEKE EN CONSULAIRE WERKZAAMHEDEN VOOR DE NEDERLANDSE REGERING, A.
    - CULTURELE AANGELEGENHEDEN, VOORLICHTING, 8
      - Culturele en historische betrekkingen, 8.1
        - Stukken betreffende het genootschap Nederland Zuid-Afrika ter bevordering van de culturele betrekkingen, 1945-1954; 272
        - Stukken betreffende het Algemeen Nederlands Verbond ter versterking van de Nederlandse stam en de verbreiding van de Nederlandse taal, (1937) 1953-1954; 273
        - Stukken betreffende het onderzoek van de journalist Dr. Engelenburg naar de beweegreden van de Nederlandse regering om in 1904 geen oorlogschip ter beschikking te stellen voor de overbrenging van het stoffelijk overschot van president Kruger naar Zuid-Afrika, 1931-1932; 274
        - Stukken betreffende de ter beschikking stelling door Dr. J. Jorissen van zijn dagboek, begonnen in 1899, aan het Nederlands Cultureel Historisch Instituut aan de Universiteit van Pretoria, 1952; 275
        - Stukken betreffende het onderzoek van W. van Warmelo naar "Afrikaanse Liederwijsies", 1952-1953; 276
        - Stukken betreffende publikaties in de pers over de vermeende verkoop, beging 19e eeuw, van de Kaapprovincie door Nederland aan Engeland, 1953-1954; 277
        - Stukken betreffende de historische notities van N.A.C. Slotemaker de Bruïne voor het "Rapport van de Kaap", 1953-1954; 278
        - Stukken betreffende de aanbieding door de ambassadeur van een fotomontage over het oude schip de "Bawean" aan Dr. Malan ter gelegenheid van zijn 80e verjaardag, 1953-1954; 279
        - Stukken betreffende het onderhoud in 1895 tussen Jhr. Beelaerts van Blokland en de Duitse keizer over de politieke verhouding tussen Duitsland en de Zuid-Afrikaanse Republiek, 1954; 280
        - Stukken betreffende de Jan van Riebeeck-herdenking, 1930-1934; 281
        - Stukken betreffende de Jan van Riebeeck-herdenking, 1950-1951; 282
        - Correspondentie van de ambassadeur met Zuid-Afrikaanse en Nederlandse autoriteiten, organisaties en particulieren inzake de organisatie van het derde eeuwfeest van Jan van Riebeeck, 1949-1952; 283-284
          - 1949-1951, 283
          - 1952, 284
        - Stukken betreffende het Centrale Nederlandse Geschenkfonds voor het inzamelen van geld voor een geschenk van (oud-) Nederlanders aan de regering van Zuid-Afrika ter gelegenheid van het derde eeuwfeest van Jan van Riebeeck, 1951-1952; 285
        - Stukken betreffende de organisatie van een ontvangst te Kaapstad door de ambassadeur in verband met de overhandiging van geschenken van Nederland aan Zuid-Afrika ter gelegenheid van het derde eeuwfeest van Jan van Riebeeck, 1951-1952; 286
        - Stukken betreffende de aanbieding door Nederland van het standbeeld van Maria de Quellerie aan Zuid-Afrika ter gelegenheid van het derde eeuwfeest van Jan van Riebeeck, 1951-1954; 287
        - Stukken betreffende de aanbieding door de gemeente Culemborg van een schilderij van de Barabara-kerk aan Kaapstad ter gelegenheid van het derde eeuwfeest van Jan van Riebeeck, 1951-1952; 288
        - Stukken betreffende de eventuele aankoop door Zuid-Afrika van het Jan van Riebeeckhuis te Culemborg, 1951-1952; 289
        - Stukken betreffende de vlucht van de KLM naar Kaapstad voor het vervoer van bijzondere gasten, vracht en post ter gelegenheid van het derde eeuwfeest van jan van Riebeeck, 1951-152; 290
        - Notulen van het Nederlandse Van Riebeeck-Comité te Kaapstad, 1950-1952; 291
        - Stukken betreffende de commissie van bijstand van het Nederlands Van Riebeeck-Comité te Kaapstad, 1950-1952; 292
        - Stukken betreffende het kunstcomité van het Jan van Riebeeck feestcomité te Kaapstad voor de organisatie van tentoonstellingen van Nederlandse schilderkunst in Zuid-Afrika, 1951-1952; 293
        - Stukken betreffende de uitgifte van Nederlandse en Zuid-Afrikaanse Van Riebeeck zegels en de organisatie van een postzegeltentoonstelling door het Van Riebeeck Postzegelcomité, 1951-1952; 294
        - Stukken betreffende de Nederlandse tentoonstelling "Nederland en het water" gehouden te Kaapstad ter gelegenheid van het derde eeuwfeest van Jan van Riebeeck, 1952; 295
        - Stukken betreffende de organisatie door de Zuid-Afrikaanse bibliotheek te Kaapstad van een tentoonstelling over Nederlandse boeken ter gelegenheid van het derde eeuwfeest van Jan van Riebeeck, 1951-1952; 296
        - Stukken betreffende de samenstelling en uitgifte van (gedenk-)teken over Jan van Riebeeck en zijn vrouw, 1950-1952; 297
        - Stukken betreffende de uitreiking van Van Riebeeck herdenk penningen en een kaartenboek door de ambassadeur namens het Nederlands Comité van Riebeeckherdenking 1952 aan personen die zich hebben ingezet voor het derde eeuwfeest van Jan van Riebeeck, 298
        - Stukken betreffende de deelname van de Nederlandse atleten Fanny Blankers-Koen en Wim Slijkhuis aan sportwedstrijden ter gelegenheid van het derde eeuwfeest van Jan van Riebeeck, 1952; 299
        - Verslagen van de diplomatieke en consulaire vertegenwoordigers in Zuidelijk Afrika van de Van Riebeeckfeesten, 1952; 300
        - Stukken betreffende de hoeksteenlegging voor het nieuwe goederenstation "Culemborg"te Kaapstad, de opening van het hotel "Culemborg"en de onthulling van de naamplaat van de Maria van Riebeecklaan te Pretoria door de ambassadeur, 1952-1953; 301
        - Stukken betreffende de Jan van Riebeeckherdenking, 1953-1954; 302
        - Stukken betreffende de bijwoning door de ambassadeur van het 150-jarig bestaan van de gemeente Uitenhage in de oostelijke Kaapprovincie, 1954; 303
        - Stukken betreffende de bijwoning door de ambassadeur van de eeuwfeestviering van het dorp Utrecht in de provincie Natal, 1954-1955; 304
        - Stukken betreffende het Comité Monument Gevallen strijders (1940-1945), 1945-1950; 305
        - Stukken betreffende het Comité Monument Gevallen strijders (1940-1945), 1950-1954; 306
        - Stukken betreffende het Dr. Elizabeth Conradie Huldigingsfonds, 1942; met bijlage 1939; 307
      - Onderwijs, 8.2
        - Stukken betreffende het gebruik van de Nederlandse taal in Zuid-Afrika, met name in het onderwijs, 1931-1952; 308
        - Stukken betreffende het gebruik van de Nederlandse taal in Zuid-Afrika, met name in het onderwijs, 1931-1952; 309
        - Stukken betreffende de Afrikaanse toneelschool te Pretoria, 1942-1954; 310
        - Stukken betreffende de gelijkstelling van Zuid-Afrikaanse en Nederlandse diploma's, met name medische graden, 1930-1954; 311-312
          - 1930-1950, 311
          - 1951-1954, 312
        - Stukken betreffende de oprichting van een leerstoel Zuid-Afrikaans recht te Leiden, 1931-1933; 313
        - Stukken betreffende de oprichting van een leerstoel Zuid-Afrikaanse Taal- en Letterkunde te Amsterdam, 1933-1935; 314
        - Stukken betreffende de oprichting van een leerstoel Bantoetalen te Leiden, 1946-1950; 315
        - Stukken betreffende de oprichting door Nederland van een internationale academie voor culturele anthroplogie en sociale wetenschappen, 1950-1951; 316
        - Stukken betreffende het functioneren van het door het Comité Nederland-Zuid-Afrika in 1936 gestichte fonds ter bevordering van de uitwisseling van geleerden, 1936-1941; 317
        - Stukken betreffende de uitwisseling van geleerden tussen Nederland en Zuid-Afrika, 1936-1954 (1955); 318-319
          - A t/m I, 318
          - J t/m Z, 319
        - Stukken betreffende het Nederlands Cultuurhistorisch Instituut aan de universiteit van Pretoria, 1932-1954; 320-321
          - 1932-1943, 320
          - 1944-1954, 321
        - Stukken betreffende de leerstoel cultuurgeschiedenis aan de universiteit van Kaapstad, 1949-1954; 322
        - Stukken betreffende het verzoek van de Synode der Nederduitsch Hervormde Kerk te Zuid-Afrika en Prof.Dr.MC. Botha, rector van de universiteit te Pretoria, om terugkeer van Dr. A. van Selms uit Nederlands-Indië, 1941; 323
        - Stukken betreffende de opvolging van Prof. Dr. M. Bokhorst, hoogleraar in de Nederlandse cultuurhistorie aan de universiteit te Pretoria door Prof. Dr. W.A.P. Smit, 1950-1952; 324
        - Stukken betreffende de bijdrage van Prof. Bax aan een gedenkboek voor Prof. Brom ter gelegenheid van zijn 70e verjaardag, 1952; 325
        - Stukken betreffende de benoeming van Dr. v.d. Vaart Smit tot lector in de filosofie aan het Trans Africa correspondentie college te Johannesburg, 1953-1954; 326
        - Stukken betreffende de kandidatuur van Dr. F.P.A. Cuypers voor het lectoraat in de Nederlandse Taal- en Letterkunde aan de universiteit van Pretoria, 1953-1954; 327
        - Stukken betreffende de sollicitatie van Prof. Dr. J.J. Duyvenbodé de Wit naar de leerstoel physiologie aan de universiteit te Kaapstad, 1954; 328
        - Stukken betreffende de sollicitatie van J.J. Pieters naar de betrekking van inspecteur voor muziek bij het departement van onderwijs te Kaapstad, 1953; 329
        - Stukken betreffende de mogelijke verlenging van een ere-doctoraat aan Prof. Dr. S.P. Engelbrecht en de onthulling door hem van een gedenkplaat in de universiteit van Utrecht, 1951-1954; 330
        - Stukken betreffende de bijwoning door de ambassadeur van de promotieplechtigheden aan de universiteit van Pretoria waar de doctorsgraad werd toegekend aan A.W.F. Middelberg en W.J. de Pauw, 1954; 331
        - Stukken betreffende de verstrekking van studiebeurzen aan Zuid-Afrikaanse studenten die in Nederland willen studeren en de uitwisseling van studenten tussen Nederland en Zuid-Afrika, 1929-1952; 332
      - Wetenschappen, 8.3
        - Stukken betreffende de XVIIIe oriëntalistencongres te Leiden, 1931; 333
        - Rapport van het "Departement of Mines" inzake de Zuid-Afrikaanse Atoomenergie Wet, 1950; 334
        - Stukken betreffende de samenwerking tussen sterrenwachten van Leiden en Johannesburg, 1945-1954; 335
      - Culturele manifestaties en Kunst, 8.4
        - Stukken betreffende de deelname van Zuid-Afrika aan de Algemene Nederlandse Kunsttentoonstelling 1936 uitgaande van het Algemeen Nederlands Verbond, 1934-1937; 336
        - Stukken betreffende de tentoonstelling "Zwart en Wit" te Kaapstad van tekeningen van Nederlandse kunstenaars, 1952-1953; 337
        - Stukken betreffende de schenking door de Nederlandse regering van boeken van en over Nederlandse kunstenaars aan het Nationale kunstmuseum te Kaapstad, 1950-1953; 338
        - Stukken betreffende de (exposities van de) Nederlandse schilder Waalko Dingemans, 1949-1954; 339
        - Stukken betreffende de uitlening door de dienst voor 's Rijks Verspreide Kunstvoorwerpen van een door J. Bouhuys vervaardigd wandkleed aan de ambassade t.b.v. Nationale tentoonstelling, 1953-1954; 340
        - Stukken betreffende het bezoek van de componist en voorzitter van de Zuid-Afrikaanse Nationale Muziekraad Gerrit Bon aan Nederland, 1952; 341
        - Stukken betreffende de Nederlandse dirigent van stadsorkest van Johannesburg Frits Schuurman, 1951-1954; 342
        - Stukken betreffende de bezoeken van Nederlandse artiesten aan Zuid-Afrika, 1944-1953; 343
        - Stukken betreffende de verspreiding van Nederlandse literatuur in Zuid-Afrika, 1944-1953; 344
        - Stukken betreffende de openbare Afrikaanse-Nederlandse boerderij en leeskamer van de afdeling Kaapstad van het Algemeen Nederlands Verbond, (1936)1940-1953; 345
        - Stukken betreffende de heropbouw van de bibliotheek van de universiteit van Potchefstroom, 1949-1954; 346
      - Godsdienst, 8.5
        - Stukken betreffende het verslag van de hoofdsecretaris van de Wereldraad van Kerken Dr. W.A. Visser 't Hooft inzake zijn bezoek aan kerken in Zuid-Afrika, 1952; 347
        - Stukken betreffende de herdenkingsplechtigheden van de Nederduitsch Hervormde kerk van Afrika, 1942-1953; 348
      - Voorlichting, 8.6
        - Stukken betreffende het studiegenootschap voor Nederlandse belangen, 1942-1945; 349
        - Stukken betreffende de uitwisseling van publicaties tussen Nederland en Zuid-Afrika, 1945-1950; 350
        - Stukken betreffende het verzoek van de regeringspersdienst aan J. Greshoff om medewerking te verlenen aan het weekblad "Vrij Nederland", 1940; 351
        - Stukken betreffende het bezoek van de Algemeen Hoofdredacteur van het Algemeen Nederlands Persbureau D.J. Lambooy aan Zuid-Afrika, 1949; 352
        - Stukken betreffende de Zuid-Afrikaanse regeringscommissie voor het doen van onderzoek naar de pers, 1951-1952; 353
        - Stukken betreffende reacties in de Zuid-Afrikaanse pers op artikelen over Zuid-Afrika in de Nederlandse pers, 1952; 354
    - STAATKUNDE, LANDSVERDEDIGING, INTERNATIONALE ORGANISATIES, 9
      - Staatkunde, 9.1
        - Algemeen, 9.1.1
          - Afschriften van politieke rapporten van de gezanten te Caïro, Chungking en Lissabon en de ambassadeur te Washington, 1939-1943; 355
          - Stukken betreffende de politieke rapportage over China en voor de consul-generaal (tevens tolk Chinese taal) te Johannesburg H. Bos, (1949)1950-1952; 356
        - Zuid-Afrika, 9.1.2
          - Binnenlandse staatkunde, 9.1.2.1
            - Stukken betreffende de binnenlandse politiek van Zuid-Afrika, 1930-1954; 357-359
              - 1930-1936, 357
              - 1938-1946, 358
              - 1947-1954, 359
            - Stukken betreffende de Nazi-propaganda en activiteiten in Zuid (West) Afrika, 1933-1940; 360
            - Stukken betreffende de bestrijding van het communisme in de Unie van Zuid-Afrika, 1946-1953; 361
            - Stukken betreffende de anticommunistische uitlatingen in de Unie van Zuid-Afrika, 1946-1953; 362
            - Stukken betreffende de constitutionele crisis rond de aanneming van de apostolisch gedelegeerde in Zuid-Afrika Mgr. Lucas, 1947; 363
            - Stukken betreffende de apartheidspolitiek van de Zuid-Afrikaanse regering, 1943-1954; 364-367
              - 1943-1949, 364
              - 1950, 365
              - 1951, 366
              - 1952-1954, 367
            - Stukken betreffende congressen en rapporten van die Suid-Afrikaanse Instituut vir Rasseverhoudings, 1932-1937; 368
            - Aantekeningen van de gezantschapsattaché Mr. G.W. Baron Bentinck inzake een bij Johannesburg voorgevallen rassenincident, 1947; 369
            - Stukken betreffende rassenonlusten te Durban, 1949; 370
            - Stukken betreffende rassenonlusten te Port Elizabeth, 1952; 371
          - Zuid-Afrika verhouding met de Britse Gemenebest, 9.1.2.2
            - Stukken betreffende de mogelijke overdracht van Britse inboorlingenprotectoraten aan Zuid-Afrika, 1932-1938; 372
            - Stukken betreffende de positie van Zuid-Afrika binnen de Britse Gemenebest, 1930-1953; 373
            - Stukken betreffen het Indiase Hoge Commissariaat in Zuid-Afrika, 1940-1954; 374
          - Zuid-Afrika buitenlandse betrekkingen, 9.1.2.3
            - Stukken betreffende de opvattingen van Dr. Malan en generaal Smuts over Zuid-Afrika's buitenlandse politiek, 1935-1952(1954); 375
            - Stukken betreffende de houding van Zuid-Afrika tegenover het oorlogsgevaar in Europa en de oorlogsverklaring aan Duitsland, 1938-1939; 376
            - Stukken betreffende de buitenlandse betrekkingen van Zuid-Afrika, 1942-1953; 377-379
              - met Israël, 1952-1953, 377
              - met Rusland, 1942-1952, 378
              - met de Verenigde Staten, 1943-1950, 379
            - Stukken betreffende de vervanging van de Griekse vertegenwoordiger in Zuid-Afrika, Th. Nicoloudis, als gevolg van politieke meningsverschillen tussen hem en de Griekse koning, 1942; 380
            - Stukken betreffende de Zuid-Afrikaanse diplomatieke vertegenwoordigers te Nederland, 1929-1946; 381
            - Stukken betreffende het verzoek van de Italiaanse regering aan die van Zuid-Afrika om herziening van het Italiaans vredesverdrag, 1952; 382
            - Stukken betreffende de Pan-Afrikaanse beweging en de federatie van Rhodesië en Nyasaland, (1936)1943-1954; 383
            - Stukken betreffende de reizen van de minister van spoorwegen en havens en van verdediging O. Pirow naar Europa, 1936-1938; 384
            - Stukken betreffende de bezoeken van generaal Smuts aan Europa, 1946-1947; 385
            - Verslag van het bezoek van veldmaarschalk Montgomery aan Zuid-Afrika, 1947; 386
        - Nederland, 9.1.3
          - Binnenlandse staatkunde, 9.1.3.1
            - Stukken betreffende de (radio-)toespraken van minister-president Gerbrandy, koningin Wilhelmina en prins Bernhard, 1940-1946; 387
            - Stukken betreffende de dienstneming van Prof. Bokhorst bij de regeringsvoorlichtingsdienst te Londen, zijn radiotoespraken en terugkeer naar Zuid-Afrika, 1941-1946; 388
            - Stukken betreffende de inval in en bezetting en bevrijding van Nederland, 1942-1947; 389
            - Stukken betreffende betuigingen van sympathie met de staking van de artsen in Nederland als protest tegen de Nazi's, 1943-1944; 390
            - Stukken betreffende betuigingen van sympathie van universiteiten van Zuid-Afrika met protestacties van universiteiten in bezet Nederland, alsmede de aanbieding van de collectie (verzets-)pamfletten van Mw. Gijbland-Osterhoff aan de universiteit van Pretoria, 1944-1945; 391
            - Circulaire van het Bureau Na-oorlogse vraagstukken van het departement, alsmede een brief van de gezant aan het bureau, 1943-1945; 392
            - Stukken betreffende het verzoek van minister Le Roux aan de ambassadeur om inlichtingen over het Nederlandse regeringsstelsel, 1954; 393
          - Nederland - verhouding met de koloniën, 9.1.3.2.
            - Stukken betreffende incidenten en oorlogvoering tussen Nederland en Japan in Nederlands-Indië, 1937-1945; 394
            - Stukken betreffende het beleid van de Nederlandse regering inzake Nederlands-Indië (Indonesië), 1945-1953; 395-405
              - Jan. 1945 - jul. 1946, 395
              - aug. 1946 - jul. 1947, 396
              - aug. 1947, 397
              - sep. 1947 - okt. 1947, 398
              - nov. 1947 - mrt. 1948, 399
              - apr. 1948 - nov. 1948, 400
              - dec. 1948 - jan. 1949, 401
              - feb. 1949 - sep. 1949, 402
              - okt. 1949 - dec. 1950, 403
              - jan. 1951 - dec. 1952, 404
              - jan. 1953 - dec. 1953, 405
          - Nederland, Buitenlandse betrekkingen, 9.1.3.3.
            - Stukken betreffende de Nederlandse neutraliteitspolitiek,1939-1940., 406
            - Stukken betreffende de buitenlandse betrekkingen van Nederland, 1930-1953; 407-409
              - met België 1930-1935, 407
              - met Groot-Brittanië, 1934-1944, 408
              - met Zuid-Afrika, 1930-1953, 409
            - Stukken betreffende het verzoek van de Nederlandse regering aan generaal J.B.M. Hertzog om bij Hitler te interveniëren ter voorkoming van een Duitse inval in Nederland, 1939; 410
            - Stukken betreffende de uitnodiging aan de gezant van de Jewish Freedom Club te Johannesburg om te spreken op een openbare bijeenkomst van de club, 1942; 411
            - Stukken betreffende de niet-erkenning van het Franse Comité van Nationale bevrijding door de Nederlandse regering, 1943-1944; 412
            - Stukken betreffende de Nederlandse annexatie eisen ten aanzien van Duitsland, 1944-1947; 413
            - Stukken betreffende het bezoek in 1953 van minister-president W.J. Drees en de minister J. Algera aan Zuid-Afrika en de bestelling door W.J. Drees van de Krugerpenning, 1952-1954; 414
            - Stukken betreffende de terugkeer van in zuid Rhodesië geïnterneerde Duitsers naar Tanganyika, 1947; 415
            - Stukken betreffende de Anglo-Portugese overeenkomst inzake de grenzen tussen Nyasaland en Mozambique, 1953; 416
            - Stukken betreffende de politieke situatie in Afrika (met uitzondering van Zuid-Afrika), 1950 -1954; 417
      - Landverdediging, 9.2
        - Werkzaamheden voortvloeiend uit de tweede wereldoorlog, 9.2.1
          - Algemeen, 9.2.1.1
            - Stukken betreffende het verloop van de tweede wereldoorlog, 1942; 418
            - Stukken betreffende bij Zuid-Afrika getorpedeerde geallieerde schepen, 1942-1944; 419
            - Stukken betreffende het bezoek van m.s. "Colombia" en het m.s. "Willem van der Zaan" aan Zuid-Afrika, alsmede de deelname van de Nederlandse marine aan de Navy Day te Johannesburg en Pretoria, 1943-1945; 420
          - Werkzaamheden voor het ministerie van defensie in samenwerking met de Nederlandse Militaire Missie, 9.2.1.2
            De militaire missie werd 1 september 1947 opgeheven. De nog lopende zaken werden voortaan afgewikkeld door het onder de gezant ressorterende Bureau Militaire Zaken.
            - Organisme
              - Stukken betreffende de oprichting en de opheffing van, en instructies voor, de aan het gezantschap verbonden militaire missie, 1940-1949; 421
              - Stukken betreffende de aanstelling en het ontslag van het hoofd van de militaire missie, honorair attaché aan het gezantschap, P.M. de Boer, 1940-1947; 422
              - Stukken betreffende de administrateur van de militaire missie, later hoofd van de afdeling Militaire Zaken van het gezantschap, J.M.J. Noordendorp, 1943-1950; 423
              - Stukken betreffende de aanstelling en het ontslag van, en instructies voor, Dr. F. Daubenton, geneeskundig adviseur bij de militaire missie, 1943-1950; 424
              - Stukken betreffende de aanstelling en het ontslag van H. Hasker en J. Klein-Schiphorst, respectievelijk arbeidscontractanten bij de militaire missie en de afdeling Militaire Zaken, 1943-1947; 425
            - Taak
              - Algemeen, a.
                - Rapporten van de militairen missie over haar werkzaamheden in Zuid-Afrika, 1941-1946; 426
              - Recrutering en uitzending van dienstplichtigen, b.
                - Instructies voor de gezant inzake de werving, oproeping, dienstneming en bezoldiging van, en de verstrekking van uitkeringen en leningen aan, militairen van de Nederlandse en Nederlands-Indische strijdkrachten, alsmede vragen van consuls,dienstplichtigen en vrijwilligers over deze aangelegenheden, 1930-1953; 427-428
                - 1930-1942, 427
                - 1943-1953, 428
                - Instructies van het gezantschap voor de consulaten inzake de administratieve werkzaamheden in verband met het registreren en oproepen van, en het verstrekken van leningen aan, dienstplichtigen, 1941-1946; 429
                - Stukken betreffende de ondersteuning door de Zuid-Afrikaanse regering van maatregelen die de Nederlandse regering nodig acht bij het oproepen van dienstplichtigen, 1941; 430
                - Stukken betreffende het overleg tussen de Nederlandse en Zuid-Afrikaanse regering inzake de behandeling van verzoeken van Nederlandse dienstplichtigen tot naturalisatie, 1940-1946; 168
                - Stukken betreffende de vaststelling door de Nederlandse regering van het ambtsgebied van de gezant waarin oproeping van dienstplichtigen kan geschiede, 1941-1943; 431
                - Stukken betreffende de door Nederlandse dienstplichtige immigranten georganiseerde vergadering te Johannesburg en Pretoria waarin zij hun bezwaren uitten tegen het oproepen van Nederlandse dienstplichtigen in Zuid-Afrika, 1941-1942; 432